臺灣屏東地方法院刑事判決             100年度訴字第1045號
公  訴  人  臺灣屏東地方法院檢察署檢察官
被      告  鍾東興
上列被告因違反毒品危害防制條例案件，經檢察官提起公訴（10
0 年度毒偵字第1419號），被告於準備程序就被訴事實為有罪之
陳述，本院合議庭裁定由受命法官獨任進行簡式審判程序，並予
判決如下：
    主  文
鍾東興施用第一級毒品，處有期徒刑玖月。
    事  實
一、鍾東興前於民國95年間因施用毒品案件，經本院以95年度毒
    聲字第172 號裁定送觀察、勒戒後，認有繼續施用毒品傾向
    ，再經本院以95年度毒聲字第359 號裁定送強制戒治，於96
    年9 月17日強制戒治執行完畢釋放，由臺灣屏東地方法院檢
    察署檢察官以96年度戒毒偵字第46號不起訴處分確定。復因
    施用毒品案件，經本院分別以98年度訴字第532 號、99年度
    訴字第99號、第530 號判處有期徒刑7 月、7 月、7 月確定
    經定執行刑及接續執行後，於99年12月17日縮短刑期假釋出
    監，所餘刑期付保護管束，然嗣經撤銷假釋並入監執行殘刑
    5 月2 日確定（未構成累犯）。詎不知悔改，基於施用第一
    級毒品海洛因之犯意，於100 年4 月8 日某時許，在屏東縣
    長治鄉○○村○○路13巷22號，以將海洛因摻入香菸內點火
    吸食之方式，施用第一級毒品海洛因1 次。嗣於100 年4 月
    10日12時20分許，在屏東縣長治鄉○○路2 號（即屏東縣政
    府警察局屏東分局長治分駐所），因係毒品驗尿人口為警通
    知到場。復徵得其同意採尿送驗後，結果呈海洛因代謝後之
    嗎啡陽性反應，因而查悉上情。
二、案經屏東縣政府警察局屏東分局報請臺灣屏東地方法院檢察
    署檢察官偵查起訴。
    理  由
一、本案被告鍾東興所犯施用毒品案件，並非法定刑為死刑、無
    期徒刑或最輕本刑3 年以上有期徒刑之罪，亦非高等法院管
    轄第一審之案件，而被告於本院準備程序中就被訴事實為有
    罪之陳述，本院合議庭乃裁定由受命法官獨任進行簡式審判
    程序。又簡式審判程序之證據調查，依刑事訴訟法第273 條
    之2 規定，不受同法第159 條第1 項審判外陳述排除之限制
    ，再被告對於卷內之各項證據，亦不爭執證據能力，故卷內
    所列之各項證據，自得作為證據，先予敘明。
二、上開犯罪事實，業經被告鍾東興於本院審理時均坦承不諱，
    且被告為警查獲時，其採尿送驗結果確呈嗎啡（即海洛因水
    解後之反應）之陽性反應，有屏東縣警察局屏東分局尿液採
    證編號姓名對照表、正修科技大學超微量研究科技中心尿液
    檢驗報告各1 份在卷可稽，上述鑑驗結果，係檢驗機關本於
    專業知識及以精密儀器或科學檢驗方法所得之結論，自可憑
    信。此外，復有採證照片2 張在卷可考。綜上，足認被告上
    開任意性自白與事實相符，堪予採信。從而本件事證明確，
    被告犯行洵堪認定，應依法論科。
三、查93年修正施行之毒品危害防制條例就施用毒品者，祇於「
    初犯」及「5 年後再犯」二種情形，有其追訴條件之限制，
    即須於初犯經觀察、勒戒或強制戒治釋放後，5 年內均無施
    用毒品之行為，始能認其前所實施之觀察、勒戒或強制戒治
    已足遮斷毒癮，而得於5 年後再犯時，再予適用初犯之規定
    ，重行觀察、勒戒等程式。倘5 年內已經再犯，被依法追訴
    處罰，縱其第3 次（或第3 次以上）施用毒品之時間在初犯
    釋放5 年以後，即與「5 年後再犯」之情形有別，且因已於
    「5 年內再犯」，顯見其再犯率甚高，原實施觀察、勒戒或
    強制戒治，已無法收其實效，而無5 年戒斷期之存在，自無
    再經觀察、勒戒及強制戒治之必要，應由檢察官逕行起訴（
    最高法院95年度台非字第59號、第65號判決意旨、95年度第
    7 次刑庭會議決議意旨參照）。本件被告於觀察勒戒後5 年
    內業有如事實欄所示施用毒品案件之論罪科刑紀錄，有高等
    法院被告前案紀錄表1 份在卷可查，參諸前揭判決及決議意
    旨，自無再經觀察、勒戒及強制戒治之必要，本院自應依法
    就被告本次施用毒品之犯行予以論罪科刑，併予敘明。
四、查海洛因係屬毒品危害防制條例第2 條第2 項第1 款所稱之
    第一級毒品，不得持有、施用，被告竟持以施用，是核被告
    所為，係犯毒品危害防制條例第10條第1 項之施用第一級毒
    品罪。至被告於施用前持有第一級毒品海洛因之低度行為應
    被該次施用之高度行為所吸收，不另論罪。爰審酌被告前已
    有如事實欄所述之犯罪資料，然未能因此知所警惕、謹慎行
    止，仍不思自律，猶於假釋期間自陷於毒癮之害，復犯下本
    件施用毒品犯行，原不宜寬貸，惟念其施用毒品乃自戕行為
    ，被告復已坦承罪行，犯後態度尚可等一切情狀，量處如主
    文所示之刑。
據上論斷，應依刑事訴訟法第299 條第1 項前段、第273 條之1
第1 項，毒品危害防制條例第10條第1 項，刑法第11條前段，判
決如主文。
本案經檢察官許英輝到庭執行職務
中    華    民    國   100    年    9     月    20    日
                  刑事第四庭    法  官  李謀榮
以上正本證明與原本無異。
如不服本判決應於收受判決後10日內向本院提出上訴書狀，並
應敘述具體理由；其未敘述上訴理由者，應於上訴期間屆滿後
20日內向本院補提理由書（均須按他造當事人之人數附繕本）
「切勿逕送上級法院」。
中    華    民    國   100    年    9     月    20    日
                                書記官  蔡進吉
毒品危害防制條例第10條
施用第一級毒品者，處6 月以上5 年以下有期徒刑。
施用第二級毒品者，處3 年以下有期徒刑。